# 请教陈版主，关于无偿使用关联方厂房的会计处理

提问人：wangjiao0451 时间：2020-07-29 15:33:00
陈版主您好：
有个拟上市主体，自 2014 年起无偿使用关联方公司的厂房作为自己的仓库和研发基地，双方关联方关系为受同一最终控制方控制，但企业一直未作账务处理，问题：
1 、拟上市主体将其中一部分厂房面积租赁给另一个公司（非关联方）使用，我们预计采用拟上市主体租赁给另一方的单价作为账务处理的基础（原因：该厂房的公允价值无公开市场数据可查询，只能通过其他方法替代），但由于该价格也不能确定是公允价值，故预计账务计入“资本公积”而不计入“营业外收入”，不知该思路和会计处理是否正确？
2 、若计入“资本公积”正确，由于该笔分录不影响净资产，只影响资本公积的列报金额，是否可以只将申报报告期（2018-2020）的分录补齐， 2018 年以前就不补分录了？不知从上市角度，这样操作是否有问题呢？
盼回复，在此先谢谢陈版主了~

回答人：chenyiwei
对于无偿使用关联方的厂房（包括转租部分），应将无需支付给关联方的市场条件下的租金确认为资本公积，同时确认租金费用（经营租赁下）或者融资租入固定资产（融资租赁下）。
应追溯到交易的最早期间（如你所说从 2014 年开始），不能仅仅追溯报告期间。

提问人：wangjiao0451 时间：2020-07-30 15:19:00
陈版主，您说的“应将无需支付给关联方的市场条件下的租金确认为资本公积”，由于时间跨度大，要从 2014 年开始，该厂房属于比较偏僻的郊区，无市场报价，房屋中介的询价也是各有不同，我们认为审计证据不充分，是否可选用该拟上市公司转租给别的公司的房租单价作为房租计算依据进行追溯呢？

回答人：chenyiwei
需证明转租交易对象是非关联方，且为独立交易，与其他交易之间不构成一揽子交易关系。